臺灣臺北地方法院行政訴訟裁定　
111年度交字第488號
原      告  魏義正  
被      告  臺北市政府

代  表  人  柯文哲（市長）   

上列原告與被告間交通裁決事件，本院裁定如下：
    主  文
原告之訴駁回。
訴訟費用由原告負擔。
    理  由
一、按交通裁決事件訴訟之提起，應以原處分機關為被告，逕向
    管轄之地方法院行政訴訟庭為之。交通裁決事件中撤銷訴訟
    之提起，應於裁決書送達後30日之不變期間內為之，行政訴
    訟法第237條之3第1項、第2項分別定有明文。又按受處分人
    不服公路主管機關或警察機關處罰之裁決者，應以原處分機
    關為被告，逕向管轄之地方法院行政訴訟庭提起訴訟；其中
    撤銷訴訟之提起，應於裁決書送達後30日之不變期間內為之
    ，道路交通管理處罰條例第87條亦有明文。因此，本件原告
    違反道路交通管理處罰條例第56條第1項第6款規定者，雖經
    被告予以舉發，但仍應由被告之交通裁決機關（本件應為臺
    北市交通事件裁決所）辦理裁罰程序，不服裁決之裁罰處分
    者，始得依法提起行政訴訟。
二、又人民因中央或地方機關之違法行政處分，認為損害其權利
    或法律上之利益，固得向行政法院提起撤銷訴訟，惟所謂行
    政處分，依訴願法第3條第1項及行政程序法第92條第1項規
    定，係指中央或地方機關就公法上具體事件所為之決定或其
    他公權力措施而對外直接發生法律效果之單方行政行為而言
    。故交通裁決事件之受處分人如對於未經裁決且不具行政處
    分效果之舉發通知單提起撤銷訴訟，其起訴即屬不備合法要
    件，又不能補正，應依行政訴訟法第237條之9第1項準用第2
    36條適用第107條第1項第10款裁定駁回之。
三、經查，本件原告係對臺北市政府警察局111年7月13日北市警
    交大字第A03H4W0A0號舉發通知單表示不服而提起撤銷訴訟
    ，惟該等舉發通知單經核對原告不發生具體之裁罰法律效果
    ，非屬行政處分。又被告就原告本件交通違規，尚未開立裁
    決書，復有本院111年8月16日公務電話紀錄可證。揆諸首開
    說明，原告向本院提起行政訴訟，請求撤銷不具行政處分裁
    決效力之舉發通知單，其起訴自屬不備其他要件而為不合法
    ，且不可補正，應予駁回。
四、原告可向交通裁決機關（本件應為臺北市交通事件裁決所）
    申請開立裁決書，於收受就本件違規行為製發之裁決書後，
    倘仍有不服，得依法於該裁決書送達後30日之不變期間內，
    具狀以交通裁決機關（本件應為臺北市交通事件裁決所）為
    被告，對該裁決向原告住所地、居所地、所在地或違規行為
    地之地方法院行政訴訟庭提起行政訴訟（撤銷訴訟）。另本
    件行政訴訟，既因程序上不合法而予以駁回，原告於實體上
    之主張及陳述，本院自毋庸審究，附此敘明。
五、依行政訴訟法第237條之8第1項、第237條之9第1項、第236
    條、第107條第1項第10款、第104條，民事訴訟法第95條、
    第78條，裁定如主文。 
中　　華　　民　　國　　111 　年　　8 　　月　　18　　日
　　　　　　　　  行政訴訟庭  法　官　吳坤芳
上為正本係照原本作成。
如不服本裁定，應於送達後10日內，向本院提出抗告狀（須按他
造人數附繕本）。
中　　華　　民　　國　　111 　年　　8 　　月　　18　　日
                              書記官　蔡凱如